Inventaris van het archief van Hugo de Vries 1866-1935
Universiteitsbibliotheek Amsterdam Universiteit van Amsterdam
- 2
  - 4
    - 5
      - 2
        - 1904, 305; 1 stuk; De Vries bezocht de herdenking als vertegenwoordiger van de Universiteit van Amsterdam en ontving een ere-doctoraat. Zie: Hugo de Vries, Naar Californië (Haarlem 1905) 429-434. Met inv. no. 267, 297, 299-303 en 313 door De Vries in 1 omslag gebracht. (Box 29)
        - 1904, 306; 1 stuk; Door P.W. van der Pas gecatalogiseerd als brief no. 140. (Box 29)
        - 1903, 307; 1 stuk; De Vries logeerde bij Trelease, directeur van de Missouri Botanical Garden, van 16 t/m 24 sept. 1904. Met inv. no. 308-309 door De Vries in 1 omslag gebracht. (Box 29)
        - 1904, 308; 1 omslag; De Vries bezocht de Wereldtentoonstelling in de periode 16 t/m 24 sept. 1904. Met inv. no. 307 en 309 door De Vries in 1 omslag gebracht. (Box 29, Box 103, 202)
        - 1904, 309; 1 omslag; De Vries was deelnemer aan het International Congress of Arts and Science. Zie: Hugo de Vries, Naar Californië (Haarlem 1905) 428-429. Met inv. no. 307-308 door De Vries in 1 omslag gebracht. De 'Conditions covering the appointment of European speakers' door P.W. van der Pas gecatalogiseerd als brief no. 153. (Box 29)
        - 1904, 310; 1 stuk; Door P.W. van der Pas gecatalogiseerd als brief no. 119. Zie: Hugo de Vries, Naar Californië (Haarlem 1905) 435, 438. (Box 29)
        - 1904, 311; 1 omslag; Door P.W. van der Pas gecatalogiseerd als brief no. 138, 139, 141, 142, 143, 144 en 146. (Box 29)
        - 1904, 312; 1 stuk; Aangetroffen in: UBA-Artisbibliotheek: Archief Theo J. Stomps, in een doos met opschrift 'Persoonlijke herinneringen aan prof. Hugo de Vries'. De foto ook in inv. no. 423. (Box 30)
        - 1904, 313; 1 stuk; Met inv. no. 267, 297, 299-303 en 305 door De Vries in 1 omslag gebracht. (Box 30)
        - 1904, 314; 1 stuk; Door P.W. van der Pas gecatalogiseerd als brief no. 149. Zie: Hugo de Vries, Naar Californië (Haarlem 1905) 438. De Vries hield op 1 okt. 1904 een lezing over 'The Origin of Species illustrated by the Evening Primroses'. (Box 30)
        - 1903, 1904, 315; 1 omslag; Met achterop aantekeningen door D.T. MacDougal, directeur van de Botanical Garden. (Box 71)
        - 1903, 316; 1 omslag; Met achterop aantekeningen door D.T. MacDougal, directeur van de Botanical Garden van New York. (Box 71)
        - 1904 en z.d., 317; 1 omslag; De Vries bezocht Tucson van 19 t/m ca. 21 juni 1904. Zie: Hugo de Vries, Naar Californië (Haarlem 1905) 383-391; Hugo de Vries, 'Das Wüsten-Laboratorium zu Tucson in Arizona', Naturwissenschaftlichen Wochenschrift, N.F. 26 (1904) 400-403; Hugo de Vries, 'Het woestijn-laboratorium te Tucson in Arizona', Album der Natuur (1904) 201-206. Voor Foto's van De Vries in Tucson, zie inv. no. 423. (Box 71)
        - z.d., 318; 1 omslag (Box 71)
        - z.d., 319; 1 omslag (Box 71)
        - z.d., 320; 1 omslag (Box 71)
        - z.d., 321; 1 omslag (Box 71)
        - z.d., 322; 1 omslag (Box 71)
        - z.d., 323; 1 omslag (Box 71)
        - z.d., 324; 1 omslag (Box 71)
        - z.d., 325; 1 omslag (Box 71)
        - z.d., 326; 1 omslag (Box 71)
        - z.d., 327; 1 omslag (Box 71)
        - z.d., 328; 1 omslag (Box 71)
        - z.d., 329; 1 omslag (Box 71)
        - z.d., 330; 1 omslag (Box 71)
        - z.d., 331; 1 omslag (Box 71)
        - z.d., 332; 1 omslag (Box 71)
        - z.d., 333; 1 omslag (Box 71)
        - z.d., 334; 1 omslag (Box 71)
        - 1901, 1904 en z.d., 335; 1 omslag; Ontvangen door De Vries van Burbank, mrt. 1905. (Box 71)
        - z.d., 336; 1 omslag (Box 71)
        - z.d., 337; 1 omslag (Box 71)
        - z.d., 338; 1 omslag (Box 71)
        - z.d., 339; 1 omslag; De Vries bezocht Saint Anthony park van 18 t/m 20 aug. 1904. (Box 71)
        - z.d., 340; 1 omslag; De Vries hield aan de University of Chicago van 23 t/m 26 aug. 1904 vijf lezingen en op 2 sept. 1904 een 'Convocation Address'. Op de laatstgenoemde dag ontving hij een ere-doctoraat (zie: Hugo de Vries, Naar Californië (Haarlem 1905) 413-426). Voor een foto van de staf van het Botany Building en twee portretten van hoogleraren, zie inv. no. 424. Voor drie portretten van De Vries in Chicago, zie inv. no. 423. (Box 71)
        - 1904, 341; 1 stuk; Twee afdrukken. De afdruk zonder passepartout ontvangen van J.L. de Vries te Eindhoven, augustus 1997. (Box 71)
      - 3
        - 1906, 342; 1 omslag; Door P.W. van der Pas gecatalogiseerd als brief no. 411, 412, 413, 414, 415, 416, 420 en 1241. (Box 30)
        - 1906, 343; 1 stuk; Door P.W. van der Pas gecatalogiseerd als brief no. 780. (Box 30)
        - 1906, 344; 1 omslag; Door P.W. van der Pas gecatalogiseerd als brief no. 1237, 1238 en 1239, alsmede twee niet door Van der Pas gecatalogiseerde brieven (genummerd 1493 en 1494). (Box 30)
        - 1906-1915, 345; 3 delen; Bladzijden genummerd 1-123 (periode 11 april-12 juni), 1-117 (periode 12 juni-4 aug.) en 203-263 (periode 5-30 aug.). Met achterin in alle drie de delen aantekeningen van brieven, adressen, afspraken en een chronologisch overzicht van activiteiten. In het derde deel tevens aantekeningen van binnenlandse excursies, onder andere met de Club van Tien, van reizen naar Londen, België en Frankrijk (1906-1913). (Box 30)
        - 1906, 346; 1 stuk; Door P.W. van der Pas gecatalogiseerd als brief no. 273. Het verslag werd in verkorte vorm gepubliceerd als: [E.D. Palmer], 'Professor de Vries in Californië', Het Nieuws van den Dag 21 aug. 1906. Zie: UBA-Artisbibliotheek: brief van E.L. de Vries-Egeling aan E.D. Palmer 22 aug. 1906; brief van J. Vonk aan E.D. Palmer 26 aug. 1906; brief van E.L. de Vries-Egeling aan E.D. Palmer 4 okt. 1906; brief van Hugo de Vries aan E.D. Palmer 8 okt. 1906. (Box 30)
        - 1906, 347; 1 omslag; Met inv. no. 348-355 en 371-372 door De Vries in 1 omslag gebracht. (Box 30, Box 103)
        - 1906, 348; 3 stukken; Met inv. no. 347, 349-355 en 371-372 door De Vries in 1 omslag gebracht. (Box 30, Box 203)
        - 1906, 349; 1 omslag; Met foto van de bagage van De Vries op de heenreis. De koffer het meest links op de foto is thans (2009) in het bezit van Reinout E. de Vries (1964) in Rijswijk, achterkleinzoon van Hugo de Vries. Met inv. no. 348, 350-355 en 371-372 door De Vries in 1 omslag gebracht. (Box 30, Box 103, 203)
        - 1907, 350; 1 omslag; Met inv. no. 347-349, 351-355 en 371-372 door De Vries in 1 omslag gebracht. (Box 103)
        - 1906, 351; 1 omslag; Met inv. no. 347-350, 352-355 en 371-372 door De Vries in 1 omslag gebracht. (Box 30)
        - 1906, 352; 1 stuk; Met inv. no. 347-351, 353-355 en 371-372 door De Vries in 1 omslag gebracht. (Box 103)
        - z.d., 353; 2 stukken; De kaarten zijn afkomstig uit The Century Atlas. Met inv. no. 347-352, 354-355 en 371-372 door De Vries in 1 omslag gebracht. (Box 103)
        - 1905, 1906 en z.d., 354; 1 omslag; Met inv. no. 347-353, 355 en 371-372 door De Vries in 1 omslag gebracht. (Box 30, Box 203)
        - 1906, 355; 1 stuk; Met inv. no. 347-354 en 371-372 door De Vries in 1 omslag gebracht. (Box 30)
        - 1906, 356; 1 omslag; Met inv. no. 357-365 door De Vries in 1 omslag gebracht. (Box 30, Box 103, 203)
        - 1906, 357; 1 stuk; Adres in handschrift Hugo de Vries. Bevatte volgens opschrift drukwerk. Met inv. no. 356 en 358-365 door De Vries in 1 omslag samengebracht. (Box 31)
        - 1899-1905, 358; 1 omslag; Met inv. no. 356-357 en 359-365 door De Vries in 1 omslag gebracht. (Box 103, 203)
        - 1902-1904 en z.d., 359; 1 omslag; Met inv. no. 356-358 en 360-365 door De Vries in 1 omslag gebracht. (Box 31, Box 103, 203)
        - 1906-1907, 360; 1 omslag; Met inv. no. 356-359 en 361-365 door De Vries in 1 omslag gebracht. De krantenknipsels zijn opgestuurd door E.D. Palmer. In Out West 24, no. 1 tevens literatuur over het Desert Botanical Laboratory van het Carnegie Institution of Washington in Tucson (Arizona). (Box 31, Box 103, 203)
        - 1907, 361; 1 omslag; Met inv. no. 356-360 en 362-365 door De Vries in 1 omslag gebracht. Opgestuurd door E.D. Palmer. (Box 31)
        - 1906, 362; 1 omslag; Met inv. no. 356-361 en 363-365 door De Vries in 1 omslag gebracht. (Box 31)
        - 1906, 363; 1 stuk; Met inv. no. 356-362 en 364-365 door De Vries in 1 omslag gebracht. Afgegeven voor de gehele zomer. Gedateerd 29 juni 1906. Gesigneerd door Luther Burbank. (Box 31)
        - z.d., 364; 1 stuk; Met inv. no. 356-363 en 365 door De Vries in 1 omslag gebracht. De Vries was een liefhebber van luchtvoetig vermaak (zie: UBA-Artisbibliotheek: Archief Theo J. Stomps, inv. no. 302). (Box 31)
        - 1906, 365; 1 stuk; Met inv. no. 356-364 door De Vries in 1 omslag gebracht. (Box 31)
        - 1906, 366; 1 stuk; Door P.W. van der Pas gecatalogiseerd als brief no. 1240. (Box 31)
        - 1906, 367; 1 omslag; Door De Vries tot 1 omslag gemaakt. (Box 31, Box 103, 203)
        - 1906, 368; 1 omslag; Met inv. no. 369-370 door De Vries in 1 omslag gebracht. (Box 31, Box 203)
        - 1899 en z.d., 369; 1 omslag; Met inv. no. 368 en 370 door De Vries in 1 omslag gebracht. (Box 103, 203)
        - 1906, 370; 1 omslag; Met inv. no. 368-369 door De Vries in 1 omslag gebracht. In het tijdschrift Out West 23 (1906) no. 3 tevens literatuur over Luther Burbank. (Box 32, Box 103)
        - 1906, 371; 1 stuk; Met inv. no. 347-355 en 372 door De Vries in 1 omslag gebracht. (Box 32)
        - 1906, 372; 1 stuk; Met inv. no. 347-355 en 371 door De Vries in 1 omslag gebracht. (Box 32)
        - 1901-1906, 373; 1 omslag; De Vries bezocht Hays van 13 t/m 15 mei 1906. (Box 63)
        - 1901-1903 en z.d., 374; 1 omslag; Met achterop uitleg over de voorstelling. (Box 63)
        - z.d., 375; 1 omslag; De Vries bezocht het versteende woud op 17 mei 1906. (Box 63)
        - z.d., 376; 1 omslag; De Vries bezocht de Grand Canyon van 18 t/m 23 mei 1906. (Box 63)
        - z.d., 377; 1 omslag; Sommige foto's mogelijk verzameld tijdens het verblijf van De Vries in Californië in 1904. (Box 63)
        - z.d., 378; 1 omslag; De Vries bezocht Mount Lowe op 9 juni 1906. (Box 63)
        - 1906, 379; 1 omslag; Aangetroffen tussen de stukken over de reis naar Amerika in 1912 en buiten het herinneringsalbum, samengesteld door Th. J. Stomps uit 1953 (inv. no. 423), gebleven. (Box 63)
        - 1906, 380; 1 stuk; De Vries bezocht Chicago van 14 aug. t/m 2 sept. 1906. (Box 63)
        - 1906?, 381; 1 omslag; Mogelijk naar De Vries in Amsterdam opgestuurd. Aangetroffen in het omslag 'Amerika 1906' (inv. no. 347-355, 371-372). Foto's van de zandduinen ook bij brief 1504 (inv. no. 449). (Box 63)
      - 4
        - 1912, 382; 1 pak; Door P.W. van der Pas gecatalogiseerd als brief no. 281, 294, 295, 296, 297, 298, 717, 718, 719, 721, 722, 723, 724, 725, 732, 734, 735, 737, 738, 740, 741, 742, 743, 746, 747, 748, 750, 751, 752, 753, 755, 756, 757, 758, 760, 761, 762, 764, 765, 767, 769, 770 en 771. (Box 32)
        - 1912, 383; 1 pak; Door P.W. van der Pas gecatalogiseerd als brief no. 299-346, 348-365, 367-380, 382-386, 388-395, 397-401 en 1244-1248, alsmede twee niet door Van der Pas gecatalogiseerde brieven (genummerd 1495 en 1496). De bijlage bij brief no. 339 in inv. no. 516. Bij brief no. 340 het menu voor een 'foot ball luncheon'. (Box 32)
        - 1912, 384; 1 stuk; Met achterin adressen en 'klapper op excerpten'. (Box 32)
        - 1910-1914, 385; 2 stukken; De bladzijden genummerd als 18-139 (periode 1 sept.-28 okt.) en 208-328 (periode 28 okt.-nov.). Met tevens aantekeningen van adressen, afspraken, lezingen, chronologisch overzicht van activiteiten, toonstukken en geplante zaden. Voorin het eerste deel tevens aantekeningen over de laboratoria in Leuven en Tervueren, 1910. Achterin het tweede deel tevens aantekeningen over het Institut Pasteur te Parijs, 1913 en 1914. (Box 32)
        - 1912, 386; 1 omslag; Met inv. no. 391-392, 394-397 en 403-404, 406, 408 en 410 door De Vries in 1 omslag gebracht. (Box 33, Box 104, 203)
        - 1912, 387; 1 stuk; Het is niet duidelijk waarom De Vries deze krant bewaard heeft. Met inv. no. 388-390 door De Vries in 1 omslag gebracht. (Box 33, Box 104)
        - 1912, 388; 1 omslag; Met inv. no. 387 en 389-390 door De Vries in 1 omslag gebracht. (Box 33, Box 203)
        - 1912, 389; 1 omslag; Met inv. no. 387-388 en 390 door De Vries in 1 omslag gebracht. (Box 33, Box 104)
        - 1911, 390; 1 stuk; Met inv. no. 387-389 door De Vries in 1 omslag gebracht. (Box 33)
        - 1912, 391; 1 omslag; Met inv. no. 386, 392, 394-397, 403-404, 406, 408 en 410-411 door De Vries in 1 omslag gebracht. (Box 33, Box 104, 203)
        - 1904, 392; 1 stuk; Met inv. no. 386, 394-397, 403-404, 406, 408 en 410-411 door De Vries in 1 omslag gebracht. (Box 33, Box 203)
        - 1912, 393; 1 omslag; Met inv. no. 400-401 door De Vries in 1 omslag gebracht. (Box 33, Box 104, 203)
        - 1912, 393 A; 2 stukken; Aangetroffen op 6 mei 1999 in: UBA-Artisbibliotheek: Collectie overdrukken Hugo de Vries, in: overdruk van William L. Bray, 'Distribution and adaptation of the vegetation of Texas', Bulletin of the University of Texas (1906). (Box 33)
        - 1912, 394; 1 omslag; Met inv. no. 386, 391-392, 3945-397, 403-404, 406, 408 en 410-411 door De Vries in 1 omslag gebracht. (Box 34, Box 104, 203)
        - 1912, 395; 1 omslag; Met inv. no. 386, 391-392, 394, 396-397, 403-404, 406, 408, 410-411 door De Vries in 1 omslag gebracht. (Box 34, Box 104)
        - 1912, 396; 1 omslag; Met inv. no. 386, 391-392, 394-395, 397, 403-404, 406, 408 en 410-411 door De Vries in 1 omslag gebracht. Eén programma wegens het formaat apart bewaard op de archiefdoos. (Box 34)
        - 1912, 397; 1 omslag; Met inv. no. 386, 391-392, 394-396, 403-404, 406, 408 en 410-411 door De Vries in 1 omslag gebracht. (Box 34)
        - 1912, 398; 1 stuk; De tweede lezing (met een aanvulling) gepubliceerd als: Hugo de Vries, 'Mutations in heredity', The Rice Institut Pamphlet 1 (1915) 339-391. (Box 34)
        - 1911, 399; 1 stuk; Met een brief van The Tampa Board of Trade aan De Vries, 27 feb. 1912. Niet door P.W. van der Pas gecatalogiseerd. (Box 34)
        - 1912, 400; 1 omslag; Met inv. no. 393 en 401 door De Vries in 1 omslag gebracht. (Box 34, Box 203)
        - 1907-1911, 401; 1 omslag; Met inv. no. 400 en 393 door De Vries in 1 omslag gebracht. (Box 34)
        - z.d., 402; 1 omslag; In een envelop, geadresseerd aan John Bryan, Fort Lauderdale, Florida, verzonden door P.H. Rolfs van de University of Florida, met opschrift 'introducing Professor Hugo de Vries'. (Box 34)
        - 1912, 403; 1 stuk; Met inv. no. 386, 391-392, 394-397, 404, 406, 408 en 410-411 door De Vries in 1 omslag gebracht. (Box 34)
        - 1912, 404; 1 stuk; Vermoedelijk door Stomps opgestuurd naar De Vries in Amerika. Met inv. no. 386, 391-392, 394-397, 403, 406, 408 en 410-411 door De Vries in 1 omslag gebracht. Voor de reis, zie: UBA-Artisbibliotheek: Archief Theo J. Stomps, inv. no. 126-137. (Box 104)
        - z.d., 405; 1 omslag (Box 35)
        - 1912, 406; 2 stukken; Met inv. no. 386, 391-392, 394-397, 403-404, 408 en 410-411 door De Vries in 1 omslag gebracht. De tekening van Anna Osterhout door P.W. van der Pas gecatalogiseerd als brief no. 381. (Box 35)
        - z.d., 407; 2 stukken; Door P.W. van der Pas gecatalogiseerd als onderdeel van brief no. 383. (Box 35)
        - 1912, 408; 1 omslag; Met een brief van de curator van The Lowell Institute aan De Vries, 18 okt. 1912 (niet door P.W. van der Pas gecatalogiseerd. Genummerd als 1535). Met inv. no. 386, 391-392, 394-397, 403-404, 406 en 410-411 door De Vries in 1 omslag gebracht. (Box 35, Box 203)
        - z.d., 409; 1 stuk; Door P.W. van der Pas gecatalogiseerd als brief no. 387. (Box 35)
        - 1912, 410; 1 omslag; De Vries hield een lezing getiteld 'The mutation theory and its bearings on evolution and genetics' op 6 en 9 dec. 1912. Met twee wikkels van vruchten. Met inv. no. 386, 391-392, 394-397, 403-404, 406 en 411 door De Vries in 1 omslag gebracht. Het ontwerp door P.W. van der Pas gecatalogiseerd bij brief no. 396. (Box 35)
        - 1912, 411; 1 stuk; De Vries hield een lezing getiteld 'Experimental Evolution' op 6 dec. 1912. Met inv. no. 386, 391-392, 394-397, 403-404, 406 en 410 door De Vries in 1 omslag gebracht. (Box 35)
        - z.d., 412; 1 omslag; De Vries bezocht Biloxi op 3 okt. 1912. (Box 64)
        - z.d., 413; 1 omslag; De Vries bezocht New Orleans van ca. 5 t/m 8 okt. 1912. (Box 64)
        - z.d., 414; 1 omslag; De Vries bezocht Galveston op 12 t/m 13 okt. 1912. (Box 64)
        - z.d., 415; 1 omslag; De Vries bezocht San Antonio omstreeks 18 okt. 1912. (Box 64)
        - z.d., 416; 1 omslag; De Vries bezocht Florida van ca. 23 okt. t/m 16 nov. 1912. (Box 64)
        - z.d., 417; 1 omslag; De Vries bezocht Gainsville op of omstreeks 23 t/m 25 okt. 1912. (Box 64)
        - z.d., 418; 1 omslag; De Vries bezocht Miami op of omstreeks 5 nov. 1912. (Box 64)
        - z.d., 419; 1 omslag; De Vries bezocht Key West op 14 t/m 15 en 21 nov. 1912. (Box 64)
        - z.d., 420; 1 omslag; De Vries bezocht Cuba van 16 t/m 20 nov. 1912. (Box 64)
      - 5
        - z.d. [1904 of 1906], 421; 1 stuk; Door P.W. van der Pas gecatalogiseerd als brief no. 90. (Box 35)
        - z.d., 422; 1 stuk (Box 35)
        - 1904, 1906, 1912, 423; 1 deel; Samengesteld door Th. J. Stomps in 1953. Eén losse foto als briefkaart verzonden aan De Vries door A.L. Barker op 14 feb. 1913 (niet door P.W. van der Pas gecatalogiseerd. Genummerd als 1497). (Box 65)
        - 1904-1917 en z.d., 424; 1 pak; 55 foto's. Voor een index zie E.J.A. Zevenhuizen, De wereld van Hugo de Vries (Amsterdam 1996) 102-103. Enkele foto's die van oorsprong vermoedelijk ook tot deze collectie behoorden zijn door Theo J. Stomps in 1953 gevoegd in een album met portretten van botanici. Zie inv. no. 602. (Box 66)
        - z.d., 425; 1 omslag; Gedrukt. (Box 63)
        - 1911, 426; 1 omslag (Box 63)
        - z.d., 427; 1 omslag; Foto's gemaakt door E.H. Gray. (Box 63)
        - z.d., 428; 1 omslag (Box 63)
        - z.d., 429; 1 stuk (Box 63)
      - 6
        - 1878, 430; 1 omslag; Door P.W. van der Pas gecatalogiseerd als brieven no. 2, 3, 4 en 5. De verzonden brieven zijn afschriften in een onbekend handschrift. Zie over het bezoek en de latere relaties tussen De Vries en Darwin: Peter W. van der Pas, 'The correspondence of Hugo de Vries and Charles Darwin', Janus 57 (1970) 173-213. (Box 35)
        - 1892-1893, 431; 1 stuk; De Vries bezocht een aantal kwekers in Frankrijk van 11 t/m 21 juli 1892. (Box 35)
        - 1892-1899, 432; 1 stuk; In 1898 werden in de Hortus Botanicus van Amsterdam plannen gemaakt voor de bouw van een nieuwe palmenkas. Zie: D.O. Wijnands e.a., Een sieraad voor de stad. De Amsterdamse Hortus Botanicus 1638-1993 (Amsterdam 1994) 208. (Box 35)
        - 1897-1899, 433; 1 stuk; In 1896 werden in de Hortus Botanicus van Amsterdam plannen gemaakt voor de bouw van een nieuwe palmenkas. Zie: D.O. Wijnands e.a., Een sieraad voor de stad. De Amsterdamse Hortus Botanicus 1638-1993 (Amsterdam 1994) 208. (Box 35)
        - 1899, 434; 1 stuk; Aangetroffen bij de overdrukken uit het bezit van De Vries (inv. no. 440-444). De Vries zou op 11 juli 1899 een lezing houden getiteld 'Hybridisation as a means of pangenetic infection'. Uiteindelijk was de lezing getiteld: 'Hybridising of monstrosities'. De lezing is gepubliceerd: Hugo de Vries, 'Hybridising of monstrosities', Journal of the Royal Horticultural Society 24 (1899 [1900]) 69-75. De drukproef hiervan is aanwezig in inv. no. 509. (Box 35)
        - 1899, 435; 1 stuk; De Vries behoorde tot degenen op wie een toast werd uitgebracht. (Box 35)
        - 1914, 436; 2 stukken; Door P.W. van der Pas gecatalogiseerd als brieven no. 438 en 779. (Box 35)
        - 1923-1926, 437; 1 stuk (Box 35)
    - 6
      - 1
        - 1874-1888, 438; 1 omslag; Twee series. Zie ook inv. no. 439. (Box 35)
        - 1878, 439; 1 stuk; Zie ook inv. no. 438. (Box 35)
        - 1870-1888, 440; 1 pak; Diverse overdrukken bevatten aantekeningen van De Vries. (Box 35-36, Box 104, 203)
        - 1889-1900, 441; 1 pak; Diverse overdrukken bevatten aantekeningen van De Vries. Met twee ingekomen brieven (niet door P.W. van der Pas gecatalogiseerd. Genummerd als 1498 en 1499). (Box 36-37)
        - 1901-1906, 442; 1 pak; Diverse overdrukken bevatten aantekeningen van De Vries. In de overdruk 'La sélection directe dans les lignées pures', Scientia 12 (1917) een manuscript van een Engelse vertaling van het artikel, geschreven op restanten van een index op de Journalen. (Box 37, Box 104)
        - 1907-1913, 443; 1 pak (Box 37-38, Box 104)
        - 1914-1929, 444; 1 pak; Met van twee artikelen een aparte Engelse vertaling. (Box 38)
        - 1885, 1903, 1917, 445; 1 omslag; Eén brief door P.W. van der Pas gecatalogiseerd als brief no. 499. De overige twee brieven niet door Van der Pas gecatalogiseerd (genummerd als 1500 en 1501). Brief 1500 aangetroffen in een overdruk van het artikel 'Over looistof-reactiën van Spirogyra nitida', Maandblad voor Natuurwetenschappen 12 (1885) 93-104 (aanwezig in inv. no. 440). (Box 38)
        - 1906-1925, 446; 1 omslag; Door P.W. van der Pas gecatalogiseerd als brieven no. 437, 607 en 612, alsmede 1 niet door Van der Pas gecatalogiseerde brief (genummerd als 1502). (Box 38)
        - 1912, 1917, 447; 2 stukken; Door P.W. van der Pas gecatalogiseerd als brieven no. 488 en 759, alsmede 1 niet door Van der Pas gecatalogiseerde brief (genummerd als 1503). (Box 38)
        - 1933-1935 en z.d., 448; 1 omslag; Door P.W. van der Pas gecatalogiseerd als brieven no. 658, 660, 663, 666, 669, 675, 676, 679, 682, 684, 692, 700, 775, 776 en 778. (Box 38)
        - 1900-1930, 449; 1 omslag; Door P.W. van der Pas gecatalogiseerd als brieven no. 33, 164, 250, 402, 449, 451, 487, 491, 506, 507, 509, 521, 523, 524, 527, 528, 538, 558, 559, 563, 566, 568, 570, 606, 613, 626, 646, 659, 745, 781, 1342 en 1347, alsmede drie niet door Van der Pas gecatalogiseerde brieven (genummerd als 1504, 1505 en 1536). Bij brief 1504 foto's van de zandduinen langs Lake Michigan (Verenigde Staten van Amerika). Foto's van de zandduinen ook in inv. no. 381. (Box 38)
        - 1884, 450; 1 deel (Box 39)
        - 1895, 451; 1 stuk (Box 39)
        - z.d. [1884-1896], 452; 2 delen (Box 39)
        - 1889, 453; 1 stuk; Door P.W. van der Pas gecatalogiseerd als brief no. 1175. (Box 39)
        - 1910-1911, 454; 1 omslag; Door P.W. van der Pas gecatalogiseerd als brieven no. 1310, 1311, 1312, 1313, 1314, 1315, 1316, 1317, 1318, 1319, 1320, 1321, 1322, 1323, 1324, 1325, 1326, 1327, 1328, 1329, 1330, 1331, 1332, 1333, 1334, 1335, 1336, 1337, 1338, 1339, 1340, 1341 en 1343. Aangetroffen in De Vries' eigen doorschoten exemplaar van Intracellulare Pangenesis (aanwezig in: UBA-Artisbibliotheek). (Box 39)
        - 1898, 455; 1 omslag; Door P.W. van der Pas gecatalogiseerd als brieven no. 1297, 1298, 1299, 1300, 1301, 1302 en 1303. Aangetroffen in het eigen exemplaar van De Vries van Eenheid in veranderlijkheid (aanwezig in inv. no. 537). Hierin ingeplakt ook enkele krantenknipsels betreffende de rede. (Box 39)
        - z.d. [c.1900], 456; 1 pak; Met drie foto's van de proeftuin in de Overtuin van de Hortus Botanicus Amsterdam. (Box 40)
        - z.d. [c.1900], 457; 1 omslag; Met diverse aantekeningen bij de foto's. (Box 40)
        - z.d. [c.1900], 458; 1 pak; De pagina- en figuurnummers verwijzen naar de eerste editie. Met diverse aantekeningen bij de foto's. (Box 40)
        - z.d. [c.1900], 459; 1 pak; De pagina- en figuurnummers verwijzen naar de eerste editie. Met diverse aantekeningen bij de foto's. (Box 41)
        - z.d. [c.1900], 460; 1 pak; De pagina- en figuurnummers verwijzen naar de eerste editie. Met diverse aantekeningen bij de foto's. (Box 41)